Inventaris van het archief van de Staten van Holland, vóór 1572
Nationaal Archief, Den Haag
- Rekeninge en bijlagen tot de rekeningen, Deel 2
  - Rekeningen van de Utrechtse oorlogen 1481-1492. (Omslagen op de mantalen en schildtalen; leningen)., II
    - Rekeningen van de ontvanger- en tresorier-generaal., A
      - Bijlagen, vermoedelijk tot een (verloren?) rekening van Jan Stalpaart. (Stukken inzake de biertol en het pondgeld tussen 4 en 16 maart 1491 geheven bij Dordrecht, Geervliet, enz.)., 1608; 3 charters, 1 katern, 4 stukken
        Eén der stukken is het register der ontvangsten van de genoemden tol en pond gelden
      - Rekening van Koenraad Jansz. en Jan Hendriksz. van de restanten, door de diverse plaatsen en kwartieren, alsmede door rentmeesters over de jaren 1482-1492 verschuldigd gebleven., ca. 1495-1500; 1609; 1 katern
        Afgehoord 1500 Augstus 22
      - Rekeningen van Jan Hendriksz., burgemeester van Gouda en gecommitteerde in de Staten voor de kosten van de Utrechtse oorlog, door Jan Heynricxz. tussen 1488 en 1495 overgeleverd aan de commissaris van de rekeningen der Staten en toen tezamen gebonden., 1610; 1 band, 2 katernen, 2 stukken
    - Rekeningen van de steden en ontvangers-particulier van de kwartieren., B
      - Rekening van de stad Dordrecht van de omslagen over Dordrecht, Zuid-Holland, stad en land van Gorinchem, Arkel, Heusden, Woudrichem, Altena en Strijen., 1481 oktober/1482 maart; 1611; 1 deel
        Deze rekening is blijkens marginale aantekeningen afgehoord. maar niet afgetekend
      - Rekening van de stad Haarlem van de omslagen over Haarlem, 1481 oktober/1483 december, alsmede van de omslagen over Alkmaar, het baljuwschap van de Nieuwburg, Beverwijk en Kennemerland., 1482 december/1483 december; 1612; 1 deel
        Afgehoord 1495 oktober 6
        Hierin zijn ook de ontvangsten voor zekere losrenten verantwoord
      - Rekening van Jan Oom van Wijngaarden, baljuw van Kennemerland, van de omslagen over Kennemerland., 1481 oktober/1482 januari; ---; 1 deel
        Afgehoord 1495 december 10
        Voorheen bekend onder inv. nr. 1613. Zou zijn gevoegd bij inv.nr. 1612. Niet aangetroffen [DjK 2014]
      - Rekening van Jan Oom van Wijngaarden, baljuw van Kennemerland, van de omslagen over Kennemerland. Concept., 1481 oktober/1482 januari; ---; 1 katern
        Voorheen bekend onder inv. nr. 1614. Gevoegd bij inv.nr. 1612
      - Rekening van Gherard van Berkenrode de oude van de omslagen over Kennemerland., 1482 februari/maart; ---; 1 katern
        Afgehoord 1495 mei 2
        Voorheen bekend onder inv. nr. 1615. Zou zijn gevoegd bij inv.nr. 1612. Niet aangetroffen [DjK 2014]
      - Rekening van Gherard van Berkenrode de oude van de omslagen over Kennemerland., 1482 april/november; ---; 1 katern
        Afgehoord 1496 maart 7
        Voorheen bekend onder inv. nr. 1616. Zou zijn gevoegd bij inv.nr. 1612. Niet aangetroffen [DjK 2014]
      - Rekening van de stad Delft van de omslagen over Delft, oktober 1481/1483 december, alsmede van de omslagen over Delfland, Brielle, het land van Voorne en Putten, en Vlaardingen., 1482 december/1483 december; 1617; 1 deel
        Afgehoord 1495 oktober 9
        In deze rekening zijn ook de ontvangsten uit zekere losrenten verantwoord
      - Rekening van de stad Leiden van de omslagen over Leiden, Woerden, Oudewater, het baljuwschap Noordwijk en Rijnland., 1481 oktober/1483 december; 1618; 1 deel
        Afgehoord 1495 november 16
        In deze rekening zijn ook enige andere ontvangsten o.a. voor zekere renten verantwoord
      - Bijlage tot voornoemde rekening., 1619; 1 katern
      - Rekening van de stad Amsterdam van de omslagen over Amsterdam, oktober 1481/1483 december, alsmede van de omslagen over Amstelland, Waterland, Zeevang, Gooiland en het baljuwschap Loosdrecht., 1481 december/1483 december; 1620; 1 deel
        Afgehoord 1495 september 25
        In deze rekening zijn ook eenige ontvangsten uit andere bronnen en van latere jaren verantwoord
      - Bijlage tot voornoemde rekening., 1481, 1482, 1485; 1621; 1 katern
      - Rekening van de stad Amsterdam van alle renten, door haar in 1482 en 1483 ten dienste van het gemene land verkocht., 1482/1483; 1622; 1 katern
        Hierin alleen "de perceelen van verkochte renten" opgenomen
      - 1e Rekening van mr. Hendrik Wolfertsz. van de omslagen over Waterland, Amstelland, Zeevang, Gooiland en het baljuwschap Loosdrecht., 1482 april/november; 1623; 1 katern
      - 2e Rekening van mr. Hendrik Wolfertsz. van de omslagen over Amstelland, Waterland, Zeevang, Gooiland en het baljuwschap Loosdrecht., 1482 april/november; 1623; 1 katern
        Afgehoord 1496 januari 23
        Voorheen bekend onder inv. nr. 1624
      - "Rekening particulier tusschen mr. Hendrick Wolfertsz. ende Bruinink van Boshuizen ... " van de omslagen over Amstelland, Waterland, Zeevang, Muiden en Gooiland., 1481 oktober/1482 maart; 1623; 1 katern
        Voorheen bekend onder inv. nr. 1625
        Deze afrekening is door B. van Boshuizen op verschillende data (februari-april 1482) afgetekend. De rekening is feitelijk alleen een staat van de afgedragen gelden.
      - Afrekening tussen mr. Hendrik Wolfertz. en Bruinink van Boshuizen van de omslagen over Amstelland, Waterland, Zeevang, het baljuwschap Loosdrecht en Gooiland., 1481 november/1482 maart; 1623; 1 deel
        Voorheen bekend onder inv. nr. 1626
        Deze verrekening is geschied op 9 mei 1482
      - Rekening van Jan Hendriksz. van der Goude van de omslagen over Gouda, 1481 oktober/1483 december, alsmede van de omslagen over Rotterdam, Schiedam en de dorpen onder Gouda, Rotterdam en Schiedam., 1482 februari/1483 december; 1610; 1 katern
        Afgehoord 11 september 1495
        Voorheen bekend onder inv. nr. 1626A
        Hierin zijn ook verantwoord enige ontvangsten uit het lastgeld op de haring, enige renten en het door Gouda ingehouden aandeel in de omslag van 1484 (vgl. Inv.no. 1703)
      - Rekening van Klaas van Ruiven van de omslagen over West-Friesland., 1481 oktober/1483 december; 1627; 1 katern
        Deze rekening was niet in behoorlijke vorm opgesteld en werd door gecommitteerden ter auditie van 's gemene landsrekeningen slechts aangenomen "by maniere van state ende om te strecken soe verre als redene wert"
      - Rekening van Klaas van Ruiven van de omslagen over West-Friesland., 1481 oktober/1482 december; 1628; 1 deel
        Afgehoord 1496 juni 21
        In deze rekening zijn ook ontvangsten uit enkele dorpen van Kennemerland verantwoord
      - Bijlage tot voornoemde rekening., 1481; 1629; 1 charter
      - Rekening van Klaas Corff Dirksz. van de omslagen over West- Friesland., 1482 maart/april; 1630; 1 katern
        Afgehoord 1482 of 1483 juli 10
        Slechts enkele posten zijn door Corff ontvangen; het grootste deel werd door Klaas van Ruiven geïnd (vgl. Inv.no. 1628)
        De rekening is afgehoord door gedeputeerden van de zes steden
      - Rekening van de stad Rotterdam van de omslag over Rotterdam., 1481 oktober/1483 december; 1631; 1 katern
        Afgehoord 1496 maart 3
      - Bijlage tot voornoemde rekening., 1632; 1 katern
      - Rekening van de buren van Den Haag en Haagambacht van de omslagen over Den Haag en Haagambacht., 1481 oktober/1483 december; 1633; 1 katern
        Afgehoord 1495 november 28
      - Rekening van de stad Enkhuizen van de omslagen, 1481 oktober/1483 december., 1634; 1 deel
        Afgehoord 1495 september 22
        Ook de uitgaven van Grootebroek, in samenwerking met Enkhuizen gedaan, zijn in deze rekening opgenomen
      - Rekening van de buren van Bodegraven van de omslagen., 1481 oktober/1483 december; 1635; 1 katern
        Afgehoord 1496 april 14
      - Rekening van de stad Schoonhoven van de omslagen over Schoonhoven., 1481 oktober/1483 december; 1636; 1 katern
        Afgehoord 1496 maart 18
      - Rekening van Anthonis van der Ameide, heer van den Abeele, van de omslagen over de dorpen onder Schoonhoven., 1481 oktober/1482 maart; 1637; 1 lias
        Deze rekening is blijkens de marginale aantekeningen wel afgehoord, maar niet afgetekend
        Zij is verbonden met Inv.no. 1638 tot één lias verenigd
      - Rekening van Anthonis van der Ameide, heer van den Abeele, van de omslagen over de dorpen onder Schoonhoven., 1482 april/1483 december; 1638; 1 stuk
        Als vorige Inv.no
        Zij is verbonden met Inv.no. 1637 tot één lias verenigd
      - Rekening van de stad Dordrecht van de omslagen over Dordrecht en Zuid-Holland ("van verschoeten penningen van capiteynen, garnisoenen, luyden van wapene enz ... ")., 1488 december/1490 april; 1611; 1 katern
        Voorheen bekend onder inv. nr. 1639
        Aan de rekening vooraf (fol. 1-1), maar klaarblijkelijk hierbij behorende, gaat een rekening van "zeeckeren garnysoenen binnen den voors. stede onderhouden, ... " over februari 1486-18 november 1488
      - Bijlage tot voornoemde rekening., 1489; 1611; 1 stuk
        Voorheen bekend onder inv. nr. 1640
      - Rekening van de stad Dordrecht van de omslagen over Dordrecht., 1490 mei/september; 1611; 1 katern
        Afgehoord 1491 januari 12
        Voorheen bekend onder inv. nr. 1641
      - (1e) Rekening van Jan Oom de jonge (van Wijngaarden) van de omslagen over Kennemerland., 1488 december /1490 november; 1612; 1 deel
        Afgehoord 1493 januari 2
        Voorheen bekend onder inv. nr. 1642
      - Bijlagen tot voornoemde rekening., 1489, 1491; 1612; 1 lias, 5 stukken
        Voorheen bekend onder inv. nr. 1643
      - 2e Rekening van Jan Oom de jonge van Wijngaarden van de omslagen over Kennemerland., 1491 februari/april; maart/mei; 1612; 1 katern
        Afgehoord 1494 januari 22
        Voorheen bekend onder inv. nr. 1644
      - Bijlagen tot voornoemde rekening., 1494; 1612; 2 stukken
        Voorheen bekend onder inv. nr. 1645
      - Rekening van de stad Delft van de omslagen over Delft., 1488 december/1489 april; 1646; 1 deel, 1 stuk
        Afgehoord 1496 april 13
        Deze rekening is vermoedelijk met Inv.no, 1648 verbonden geweest
      - Bijlage tot voornoemde rekening., 1647; 1 katern
      - Rekening van de stad Delft van de omslagen over Delft., 1489 mei/1490 april; 1648; 1 katern, 1 stuk
        Afgehoord 1496 april 15
        Deze rekening is vermoedelijk met Inv.no. 1646 verbonden geweest. De foliëring loopt namelijk door
        In later tijd is na fol. 25 een rekest d.d. 1497 gevoegd
      - Rekening van de stad Delft van de omslagen over Delft ("Blaffert van den blochuys in Bornisse ende van die twee barcken")., 1490 mei/september; 1649; 1 deel
      - Rekening van de stad Delft van de omslagen over Delft ("Delff: van den blochuyse in Barnisse. ")., 1491 maart/mei; 1650; 1 katern
        Afgehoord 1496 augustus 3
      - Rekening van Aper Melisz. van de omslagen over Delfland, Den Haag, Haagambacht, 's-Gravenzande en ' s-Gravezanderambacht., 1488 december/1489 januari; 1651; 1 katern
        Afgehoord 1493 januari 22
      - (1e) Rekening van Witte Jansz. van de omslagen over Delfland, Den Haag, Haagambacht., 1489 februari/1490 november; 1652; 1 katern
      - Bijlage tot voornoemde rekening 1490., 1652A
        1 charter
      - 2e Rekening van Witte Jansz. van de omslagen over Delfland., 1491 februari/maart; maart/mei; 1652; 1 katern
        Afgehoord 1493 januari 26
        Voorheen bekend onder inv. nr. 1653
      - Bijlagen tot voornoemde rekening 1491., 1492; 1654; 2 charters, 16 stukken
      - 1e Rekening van de heer Willem van Boshuizen, ridder en baljuw van Rijnland, van de omslagen over Rijnland, de steden Leiden, Woerden en Oudewater en het baljuwschap Noordwijk., 1488 december/1490 november; 1655; 1 katern
        Afgehoord 1493 december 11
      - Bijlagen tot voornoemde rekening., 1489, 1490; 1656; 1 deel, 4 stukken
      - 2e Rekening van heer Willem van Boshuizen van de omslagen. over Rijnland en het baljuwschap Rijnland., 1491 februari/april; maart/mei; 1657; 1 katern
        Afgehoord 1494 april 2
      - Nadere rekening van de heer Willem van Boshuizen van zijn omslagen over Rijnland ("Particuliere rekening ... optie betalinge van de reste van rekeninge, die hij sculdich is.")., ca. 1491; 1658; 1 katern
        Afgehoord 1500 augustus 26
      - Rekening van de stad Leiden van de omslagen over Leiden., 1490 mei/september; 1659; 1 katern
        Afgehoord 1491 januari
      - Rekening van de stad Amsterdam van de omslagen over Amsterdam., 1488 december/1490 september; 1660; 1 katern
        Afgehoord 1494 juli 12
      - Rekening van de stad Amsterdam van de omslagen over Amsterdam., 1490 mei/september; 1661; 1 katern, 1 stuk
        Het stuk is als bijlage mee ingebonden
      - 1e Rekening van Koenraad Jansz. van de omslagen over Amstelland, Waterland, Zeevang, het baljuwschap Loosdrecht en Gooiland., 1488 december/1490 november; 1662; 1 katern
        Afgehoord 1493 januari 28
      - Bijlagen tot voornoemde rekening., 1489; 1663; 1 charter, 1 stuk
      - 2e Rekening van Koenraad Jansz. van de omslagen over Amstelland, Waterland, Zeevang, het baljuwschap Loosdrecht en Gooiland., 1491 februari/maart; maart/mei; 1662; 1 deel
        Afgehoord 1494 juli 17
        Voorheen bekend onder inv. nr. 1664
      - Rekening der stad Gouda van de omslagen en van de wapening en reductie van Rotterdam en Woerden., 1488 december/1490 april; 1610; 1 katern
        Afgehoord 25 september 1495
        Voorheen bekend onder inv. nr. 1664A
      - Bijlage tot voornoemde rekening., 1496; 1610; 1 stuk
        Voorheen bekend onder inv. nr. 1664B
      - Rekening der stad Gouda van de omslagen en van Montfoort, opgemaakt door Jan Hendriksz., 1490 mei/september; 1610; 1 katern
        Afgehoord 12 januari 1491
        Voorheen bekend onder inv. nr. 1664C
      - Rekening van Jan Hendriksz. van der Goude van de omslagen over het kwartier van Gouda (waaronder begrepen de steden Rotterdam, Schiedam, de dorpen van Schieland, stad en land van Schoonhoven, Gorinchem, het land van Arkel, stad en land van Heusden, Eten, Meeuwen en de heerlijkheid Liesveld)., 1488 december/1490 november; 1491 maart/mei; 1610; 1 deel
        Afgehoord 5 januari 1493
        Voorheen bekend onder inv. nr. 1664D
      - Rekening van de stad Gouda van de kosten van het uitrusten van twee schepen ter bescherming van de kooplieden te water., 1 oktober 1490/1491; 1610; 1 katern
        Voorheen bekend onder inv. nr. 1664E
      - 3e Rekening van Klaas Corff van de omslagen over West Friesland., 1488 december/1490 november; 1665; 1 katern
        Afgehoord 1491 maart 24
      - 4e Rekening van Klaas Corff van de omslagen over West-Friesland., 1491 februari/april; 1666; 1 katern
        Afgehoord 1494 april 17
      - Rekening van Klaas van Ruiven van de omslagen over enige steden en dorpen in West-Friesland., 1488 december/1489 juli; 1667; 1 katern
      - Rekening van de buren van Bodegraven van de omslagen over Bodegraven., 1488 december/1490 november; 1668; 1 katern
      - Rekening van de stad Enkhuizen van de omslagen over Enkhuizen., 1488 december/1490 november; 1634
        Voorheen bekend onder inv. nr. 1669
        Aan het hoofd van de rekening staat abusievelijk 1489
      - Rekening van stad en land Heusden van de omslagen over stad en land van Heusden., 1488 december/1490 november; 1670; 1 katern
        Afgehoord 1496 maart 22
      - Bijlagen tot voornoemde rekening., 14(91); 1670A; 1 charter, 1 stuk
      - Rekening van de stad Oudewater van de omslagen over Oudewater., 1488 december/1491 mei; 1671; 1 katern
        Afgehoord 1496
        Het laatste blad van deze rekening is zeer geschonden
    - Rekeningen van de oorlogskosten van de steden en rekenplichtige dienaren., C
      De onderstaande rekeningen zijn van de vorige sub B. gescheiden gehouden, omdat hierin geen ontvangsten uit de omslagen verantwoord zijn. De uitgaven zijn echter meest van dezelfden aard als in de vorige rekeningen
      - Rekening van de stad Amsterdam van de uitgaven, door haar gemaakt in juni 1491., 1672; 1 katern
        Afgehoord 1494 december 4
        Deze uitgaven zijn gemaakt tegen Jan van Naaldwijk bij zijn overval in het Marsdiep
      - Rekening van buren en inwoners van Berkel van de uitgaven, door hen gedaan tot de reductie van Rotterdam., 1488/1490; 1673; 1 katern
        Afgehoord 1496 augustus 4
      - Rekening van de stad Edam van de uitgaven, door haar gedaan in de Utrechtse oorlog, 1481/1483, en tot de reductie van Rotterdam enz., 1488/1490; 1674; 1 katern
        Afgehoord 1496 februari 8
      - Rekening van de buren van Den Haag, door hen gedaan tot de reductie van Rotterdam enz., 1488/1490; 1633
        Afgehoord, 1495 november 28
        Voorheen bekend onder inv. nr. 1675
      - Rekening van de stad Hoorn van de uitgaven, door haar gemaakt in de oorlogen., 1490/1492; 1676; 1 katern
        Afgehoord 1494 juli 3
        Deze uitgaven zijn meer in het bijzonder tegen Jan van Naaldwijk bij zijn overval in het Marsdiep gemaakt
      - Bijlagen tot voornoemde rekening., 1490; 1676A; 1 charter, 1 stuk
      - Rekening van de stad Muiden van de uitgaven, door haar gedaan in de Utrechtse oorlog, 1481/1483, en tot de reductie van Rotterdam enz., 1488/1490; 1677; 1 katern
        Afgehoord 1496 maart 1
      - Rekening van de stad Naarden van de uitgaven, door haar gedaan in de Utrechtse oorlog., 1481/1483; 1678; 1 katern
        Afgehoord 1496 januari 26
      - Bijlage tot een (verloren gegane?) rekening van Naarden 1488/1490., 1489; 1678A; 1 charter
      - Rekening van de stad Rotterdam van de uitgaven 1490/1492. ("Rekeninge particulier van zekere artikelen ende punten dewelke getogen zijn uyter principael rekeninge - die laetstwerven gehoert is bij den Staten van Hollant - van die van Rotterdam roerende zekere extraordinaryse oncosten ende verleyde penningen, die zij gedaan heben zedert Meye A XIIIIc XC 1.1. aangaende 't belegge van Montfoerde ... ")., 1679; 1 katern
      - Rekening van de stad Schiedam van de uitgaven door haar gedaan., 1481 oktober/1483 december; 1680; 1 katern
        Afgehoord 1496 maart 10
      - Rekening van de stad Schiedam van de uitgaven, door haar gedaan tot reductie van Rotterdam enz., 1488 november/1489 december; 1680; 1 stuk
        Voorheen bekend onder inv. nr. 1681
      - Rekening van de stad Schoonhoven van de uitgaven, door haar gedaan tot de reductie van Rotterdam., 1488/1490; 1682; 1 katern
        Afgehoord 1496 januari 16
        De eerste bladen van deze rekening ontbreken waarschijnlijk
      - Rekening van de stad Schoonhoven van de uitgaven, door haar gedaan sedert mei 1490. (Afschrift)., 1683; 1 katern
        Afgehoord 1496 januari 18
        Deze rekening was vastgesteld bij de voorgaande rekening
      - Rekening van de buren en inwoners van Zegwaard van de uitgaven, door hen gedaan tot de reductie van Rotterdam enz., 1488/1490; 1684; 1 stuk
        Afgehoord 1496 februari 27
      - Rekeningen van Jan van Rietvelt, procureur-generaal van de onkosten, door hem gemaakt in de Utrechtse oorlog., 1481 oktober/1483 februari; 1685-1685, 1687; 3 katernen
        De onderstaande rekeningen waren met elkaar verbonden
        - 1e Rekening van de vacatiën, daggelden, scheepshuren, enz. in de Utrechtse oorlog, 1481/1482, 1685
          Deze rekening is met de beide volgende 1496 december 5 afgehoord maar niet afgetekend
        - 2e Rekening particulier van de reizen en onkosten in de Utrechtse oorlog, 1482, 1685
          Voorheen bekend onder inv. nr. 1686
        - 3e Rekening particulier van de reizen en onkosten in de Utrechtse oorlog, 1482/1483, 1687; 1 katern
          Oorspronkelijk was deze katern aan Inv.no. 1685 vastgehecht
      - Rekening van Gosewijn Barendsz., "smit ende artilleriemester" van Holland, voor zijn diensten en uitgaven als artilleriemeester gedaan., 1481 februari 10/1483 december 31; 1688; 1 deel, 1 stuk
        Afgehoord 1495 juni 1
      - Rekening van Adriaan van der Horen van zijn diensten voor de inventarisatie en dispositie van alle artillerie, kruit en wapenen van het land., 1483 juni 29/oktober 1; 1689; 1 katern
        Deze rekening is niet afgehoord
      - Rekening van Jan de Weert van zijn diensten en uitgaven als artilleriemeester bij het beleg van Rotterdam, Woerden en Montfoort., 1488 maart 5/1490 juni 1; 1690; 1 deel
        Deze rekening is wel afgehoord, maar niet afgetekend
      - Rekening van Dirk Allardsz. van Hendrik Egbertz. voor hun diensten als dienaren van Jan de Weert (Waert) ter zake van de artillerie., 1489 maart/1490 juni; 1691; 1 stuk
        Afgehoord 1497 januari 23
      - Rekening van de heer Willem van Boshuizen, baljuw van Rijnland, van zijn uitgaven als kapitein van de gravers, wagenaars. enz. en zorg hebbende voor de korven, horden, enz., bij de belegering van Utrecht gedaan., 1483 juni 16/september 14; 1692; 1 katern
        Afgehoord bij recolement 1502 mei 20
        Deze rekening was eerst afgehoord op 2 december 1483. Bij uitspraak van de Grote Raad werd Boshuizen ondanks zijn protest verplicht zijn rekening opnieuw te doen afhoren
      - Rekening van Gerard van Matenes en Pieter Klaasz. van de koop en de uitrusting van een karveel voor de oorlog., 1489/90; 1693; 1 katern
        Misschien bijlage geweest bij een rekening van Jan Stalpaart
      - Rekening van Jacob Leeu, kastelein van het slot te Gouda, wegens diensten van kasteleins van het slot., (ca. 1490)-1496; 1610; 1 stuk
        Afgehoord 21 september 1498
        Voorheen bekend onder inv. nr. 1693A
      - Bijlage tot voornoemde rekening 1493., 1498; 1610; 1 charter
        Voorheen bekend onder inv. nr. 1693B
      - Rekening van Willem Arnoudsz. van de bouw, de versterking en de bewaking van de Linschoterpoort te Oudewater ("Van den wercken, materien ende arbeytsloon gedaen aen den huyse van Oestenryck tot Oudewater.")., 1490 september/1492 december; 1694; 1 katern
        Afgehoord 1493 september 20
        Vóórin afschrift van de commissie voor Willem Aernts als kastelein van Oudewater. 136)
      - Bijlage tot voornoemde rekening., 1 katern; 1694
        Voorheen bekend onder inv. nr. 1695
      - Rekening van Willem Arnoudsz. als kastelein van het slot van Oudewater., 1492 januari/1497 december; 1694; 1 katern
        Afgehoord 1493 januari 30
        Voorheen bekend onder inv. nr. 1696
      - Bijlagen tot voornoemde rekening., 1498; 1694; 2 charters
        Voorheen bekend onder inv. nr. 1697
      - Rekening van Karel Grenier van extraordinaris kosten tot het beleg van Montfoort enz., 1490; 1698; 1 deel
        Afgehoord 1493 maart 28
      - Rekening van Karel van Woude van zijn uitgaven als kapitein van het blokhuis in de Bernisse gedaan., 1494 oktober 14/1495 juni 12; 1699; 1 katern
      - Rekening van Dirk van Zwieten Arnoudsz., kastelein en baljuw van Muiden, wegens voorgeschoten soldijen., Ca. 1490; 1700; 1 katern
        Afgehoord 1495 april 10
    - Stukken welke vermoedelijk als bijlagen tot een der rekeningen sub II A-C gediend hebben., D
      - Verlof aan Enkhuizen tot inhouding van zekere gelden, voor de wapening uitgegeven (vermoedelijk bijlage tot de rekening van Enkhuizen over 1488/89 (Inv.no. 1634) geweest)., 1489 september 17; 1701; 1 charter
      - Stukken inzake de afrekeningen van mr. Jan Duyck en Robert Annocqué, 1490 maart 29, 1493 oktober 14, 1495 juli 13, 1497 augustus 7, augustus, 9 augustus 14, september 20, december 11, 1498 mei 14., 1490 - 1598; 1702; 9 charters
      - Staat en ordonnantie, gemaakt op het stuk van de wapening van Holland, alsmede van hetgeen de zes grote steden tot 31 mei 1483 schuldig waren gebleven., 1702A; 2 katernen, 1 stuk
        Met bijlagen, 20 december 1508
  - Rekeningen van de gemene landsomslagen op de schildtalen (1484-1572)., III